Minutes et répertoires du notaire Pierre LOUVEAU, 23 mars 1802 - 6 janvier 1827 (étude XXXVIII)
Archives nationales
- Répertoire(s) de Pierre LOUVEAU, 23 mars 1802 - 8 avril 1840; MC/RE/XXXVIII/13 - MC/RE/XXXVIII/16
  - Répertoire. 1818, 28 novembre - 1826, 5 juillet, 28 novembre 1818 - 5 juillet 1826; MC/RE/XXXVIII/15
    - Inventaire après décès: Leclercq, Charles-Théodore-François. propriétaire. Richelieu (rue de), n° 49., 19 février 1820
      inventaire après décès; Richelieu (rue de); Leclercq, Charles-Théodore-François
    - Inventaire après décès: Cheurieg, Marie-Denis. peintre en bâtiments. Chabanais (rue), n° 4., 19 février 1820
      inventaire après décès; Chabanais (rue); Cheurieg, Marie-Denis; peintre; peintre en bâtiment
    - Inventaire après décès: Masson, Guillaume-François. Négociant (ancien), propriétaire. et de Marie Catherine Boisseau, son épouse. Marie-Stuart (rue), n° 6., 21 février 1820
      inventaire après décès; Marie-Stuart (rue); Masson, Guillaume-François; Boisseau, Marie Catherine; négociant
    - Inventaire après décès: Cliquet, Marie-Catherine. Bouille, Michel-Sébastien (épouse). jardinier. Marais (rue des), n° 21., 23 février 1820
      inventaire après décès; Marais (rue des); Cliquet, Marie-Catherine; Bouille, Michel-Sébastien; jardinier
    - Inventaire après décès: Benoit, Simon. rentier et propriétaire. Sainte-Appoline (rue), n° 2., 22 mars 1820
      inventaire après décès; Sainte-Apolline (rue); Benoit, Simon
    - Inventaire après décès: Leduc, Roland-François-Nicolas. amidonnier. Charenton (rue de), n° 109., 1er avril 1820
      inventaire après décès; Charenton (rue de); Leduc, Roland-François-Nicolas
    - Inventaire après décès: Beauvais, Eloi-Pierre de. vinaigrier (ancien marchand). Faubourg-du-Temple (rue du), n° 97., 8 avril 1820
      inventaire après décès; Faubourg-du-Temple (rue du); Beauvais, Eloi-Pierre de; vinaigrier
    - Inventaire après décès: Vanende, Reine-Josèphe. Damien, Jean-Gaspard (veuve). passementier. Greneta (rue), n° 39., 15 avril 1820
      inventaire après décès; Greneta (rue); Vanende, Reine-Josèphe; Damien, Jean-Gaspard; passementier
    - Inventaire après décès: Galichon, Pierre-Urbain. épicier (ancien marchand). Neuve-Saint-Martin (rue), n° 16., 17 avril 1820
      inventaire après décès; Neuve-Saint-Martin (rue); Galichon, Pierre-Urbain; commerçant
    - Inventaire après décès: Petit, Marie-Madeleine. Angerrant, Sébastien (veuve). Brisemiche (rue), n° 10., 24 avril 1820
      inventaire après décès; Brisemiche (rue); Petit, Marie-Madeleine; Angerrant, Sébastien
    - Inventaire après décès: Thirion, Marie-Josèphe. veuve en 1ères noces de Joseph-Louis Bulot. et en 2es noces de Vezien, Jean-Baptiste. Mazarine (rue), n° 35., 26 mai 1820
      inventaire après décès; Mazarine (rue); Thirion, Marie-Josèphe; Vezien, Jean-Baptiste; Bulot, Joseph-Louis
    - Inventaire après décès: Lavertu, Jean-Augustin. rentier. Saint-Denis (rue), n° 178., 17 juin 1820
      inventaire après décès; Saint-Denis (rue); Lavertu, Jean-Augustin
    - Inventaire après décès: Lattre, Marie-Geneviève-Nicole. Richelieu (rue de), n° 49., 20 juin 1820
      inventaire après décès; Richelieu (rue de); Lattre, Marie-Geneviève-Nicole
    - Inventaire après décès: Lesieur, Marie-Françoise., 7 juillet 1820
      inventaire après décès; Lesieur, Marie-Françoise
    - Inventaire après décès: Curé, Gabrielle-Victoire. Monvoisin, François-Joseph (veuve). Dauphine (rue), n° 10., 20 juillet 1820
      inventaire après décès; Dauphine (rue); Curé, Gabrielle-Victoire; Monvoisin, François-Joseph
    - Inventaire après décès: Chéron, Charles-Paul. dentelle (ancien marchand de). Saint-Denis (rue), n° 281., 20 juillet 1820
      inventaire après décès; Saint-Denis (rue); Chéron, Charles-Paul; dentellier
    - Inventaire après décès: Magdelain, Pierre-Antoine. propriétaire. Mitry (Seine-et-Marne)., 31 juillet 1820
      inventaire après décès; Mitry-Mory (Seine-et-Marne); Magdelain, Pierre-Antoine
    - Inventaire après décès: Tenisson, Marie. Coulbaut, Jean (veuve). rentière. Faubourg-du-Temple (rue du), n° 12., 29 août 1820
      inventaire après décès; Faubourg-du-Temple (rue du); Tenisson, Marie; Coulbaut, Jean
    - Inventaire après décès: Ameling, Louise-Madeleine. Lanoix, Emmanuel (épouse). tabletier (marchand). Saumon (passage du), n° 8., 8 septembre 1820
      inventaire après décès; Saumon (passage du); Ameling, Louise-Madeleine; Lanoix, Emmanuel; tabletier
    - Inventaire après décès: Marlot, Marie-Anne-Françoise. Bouchez, François-Joseph (épouse). mercier (ancien marchand) à Cambrai. Mégisserie (quai de la), n° 58., 9 septembre 1820
      inventaire après décès; Cambrai (Nord); Mégisserie (quai de la); Marlot, Marie-Anne-Françoise; Bouchez, François-Joseph; commerçant
    - Inventaire après décès: Guy, Joseph. ferblantier. Saint-Martin (rue), n° 103., 19 septembre 1820
      inventaire après décès; Saint-Martin (rue); Guy, Joseph; forgeron
    - Inventaire après décès: Poteau, Louis-Simon. portier. Vieille-du-Temple (rue), n° 130., 9 novembre 1820
      inventaire après décès; Vieille-du-Temple (rue); Poteau, Louis-Simon; concierge
    - Inventaire après décès: Radu, Michel-Abraham. carrier (ancien marchand) et propriétaire. Faubourg-Saint-Jacques (rue du), n° 25., 13 novembre 1820
      inventaire après décès; Faubourg-Saint-Jacques (rue du); Radu, Michel-Abraham; carrier
    - Inventaire après décès: Lefebvre, Paul. chirurgien (ancien). Saint-Maur (rue), n° 11, Faubourg Saint-Germain., 30 novembre 1820
      inventaire après décès; Saint-Maur (rue); Lefebvre, Paul; chirurgien
    - Inventaire après décès: Nicole, Basile. charpentier (ouvrier). Chemin-Vert (rue du), n° 5., 2 décembre 1820
      inventaire après décès; Chemin-Vert (rue du); Nicole, Basile; charpentier
    - Inventaire après décès: Robert, Anne. veuve en 1ères noces de Jérémie Duverger. et épouse de Verrier, Louis-Antoine, bijoutier (ancien) et propriétaire. Beaubourg (rue), n° 50., 4 décembre 1820
      inventaire après décès; Beaubourg (rue); Robert, Anne; Verrier, Louis-Antoine; Duverger, Jérémie; orfèvre
    - Inventaire après décès: Pinot, Jean-Michel. acheveur en cuivre. Maire (rue au), n° 15., 20 décembre 1820
      inventaire après décès; Maire (rue au); Pinot, Jean-Michel
    - Inventaire après décès: Dantonet, Pierre. gainier. Bourg-l'Abbé (rue du), n° 30., 27 janvier 1821
      inventaire après décès; Bourg-l'Abbé (rue du); Dantonet, Pierre; fabricant d'accessoires vestimentaires
    - Inventaire après décès: Macqueron, Louise-Edmée. rentière. Saint-Germain-l'Auxerrois (place), n° 35., 6 février 1821
      inventaire après décès; Saint-Germain-l'Auxerrois (place); Macqueron, Louise-Edmée
    - Inventaire après décès: Papillon, François-Georges. Touraine (rue de), n° 4, au Marais., 15 février 1821
      inventaire après décès; Touraine (rue de); Papillon, François-Georges
    - Inventaire après décès: Estièvre marquis de Trémauville, Pierre-Bruno-Emmanuel. mestre de camp, chevalier de Saint-Louis. Palais-Bourbon (place du), n° 85., 15 mars 1821
      inventaire après décès; Estièvre, Pierre Bruno Emmanuel; officier (armée)
    - Inventaire après décès: Cauville, Jean. employé. Quatre-Fils (rue des), n° 6., 28 mars 1821
      inventaire après décès; Quatre-Fils (rue des); Cauville, Jean
    - Inventaire après décès: Cheveny de Lachapelle, Ambroise. avocat (ancien). Villiers-le-Bel., 9 avril 1821
      inventaire après décès; Villiers-le-Bel (Val-d'Oise); Cheveny de Lachapelle, Ambroise; avocat
    - Inventaire après décès: Labarrère, Jacques. entrepreneur des tabacs et receveur des importations indirectes à Dunkerque., 11 avril 1821
      inventaire après décès; Dunkerque (Nord); Labarrère, Jacques; chef d'entreprise; percepteur
    - Inventaire après décès: Deloge, Jean-Jacques. épicier. Four-Saint-Germain (rue du), n° 17., 8 mai 1821
      inventaire après décès; Four-Saint-Germain (rue du); Deloge, Jean-Jacques; commerçant
    - Inventaire après décès: Caron, Anne-Nicole-Suzanne. Ermes, Pierre-Alexandre (épouse)., 25 mai 1821
      inventaire après décès; Caron, Anne-Nicole-Suzanne; Ermes, Pierre-Alexandre
    - Inventaire après décès: Granbau, Marie-Savinienne-Jeanne. Glemarec, Pierre (épouse). ferblantier. Suresne (rue de), n° 15, faubourg-Saint-Honoré., 11 juin 1821
      inventaire après décès; Surène (rue de); Granbau, Marie-Savinienne-Jeanne; Glemarec, Pierre; forgeron
    - Inventaire après décès: Delamarche, Louise-Marguerite. veuve en 1ères noces de François Jean. et en 2es noces de Malecot, René-Pierre. Clopin (rue), n°s 3 et 5., 12 juillet 1821
      inventaire après décès; Clopin (rue); Delamarche, Louise-Marguerite; Malecot, René-Pierre; Jean, François
    - Inventaire après décès: Karr, Pétronille-Marie-Marc. professeur de musique. Grange-aux-Belles (rue de la), n° 10., 23 juillet 1821
      inventaire après décès; Grange-aux-Belles (rue de la); Karr, Pétronille-Marie-Marc; enseignant
    - Inventaire après décès: Vennier, Marie-Charlotte. Langlois, Germain (épouse). Neuve des-Petits-Champs (rue), n° 81., 3 août 1821
      inventaire après décès; Neuve-des-Petits-Champs (rue); Vennier, Marie-Charlotte; Langlois, Germain
    - Inventaire après décès: Delaulne de Morinval, Pierre-Charles. propriétaire. Bourbon (quai de), n° 13., 15 septembre 1821
      inventaire après décès; Bourbon (quai de); Delaulne de Morinval, Pierre-Charles
    - Inventaire après décès: André, Claude-Charles. chapelier (ouvrier). Grand-Hurleur (rue du), n° 25., 18 septembre 1821
      inventaire après décès; Grand-Hurleur (rue du); André, Claude-Charles; fabricant d'accessoires vestimentaires
    - Inventaire après décès: Bardoux, Jacques-Germain. charcutier. Ours (rue aux), n° 33., 2 octobre 1821
      inventaire après décès; Ours (rue aux); Bardoux, Jacques-Germain; charcutier
    - Inventaire après décès: Caco, Marie-Geneviève. Debeaune, Louis (veuve). Ogniard (rue), n° 2., 3 octobre 1821
      inventaire après décès; Ogniard (rue); Caco, Marie-Geneviève; Debeaune, Louis
    - Inventaire après décès: Gentil, Marie-Marguerite. Becard, Pierre (veuve). Four-Saint-Honoré (rue du), n° 18., 3 novembre 1821
      inventaire après décès; Four-Saint-Honoré (rue du); Gentil, Marie-Marguerite; Becard, Pierre
    - Inventaire après décès: Vatout, Marie. Grandin, Louis-Jacques-Michel (épouse). Echiquier (rue de l'), n° 36., 14 novembre 1821
      inventaire après décès; Echiquier (rue de l'); Vatout, Marie; Grandin, Louis-Jacques-Michel
    - Inventaire après décès: Poupet, Pierre-Elie. directeur honoraire et pensionné des contributions directes. Tournelles (rue des), n° 30., 15 novembre 1821
      inventaire après décès; Tournelles (rue des); Poupet, Pierre-Elie
    - Inventaire après décès: Joubert, Claude. quincaillier. Ecrivains (rue des), n° 10., 27 décembre 1821
      inventaire après décès; Ecrivains (rue des); Joubert, Claude; commerçant
    - Inventaire après décès: Schlermitzhauer, Jean-Georges. tailleur de cristaux. Saint-Nicolas des-Champs (place), n° 2., 2 janvier 1822
      inventaire après décès; Saint-Nicolas-des-Champs (place); Schlermitzhauer, Jean-Georges; décorateur
    - Inventaire après décès: Commerson, Louis-Claude. négociant. Temple (rue du), n° 34., 11 janvier 1822
      inventaire après décès; Temple (rue du); Commerson, Louis-Claude; négociant
    - Inventaire après décès: Lecomte, Robert. Verrerie (rue de la), n° 60., 26 janvier 1822
      inventaire après décès; Verrerie (rue de la); Lecomte, Robert
    - Inventaire après décès: Losson, Marie-Denise. Varin, Jacques-François (veuve). orfèvre. Saint-Martin (rue), n° 103., 28 janvier 1822
      inventaire après décès; Saint-Martin (rue); Losson, Marie-Denise; Varin, Jacques-François; orfèvre
    - Inventaire après décès: Sieber, Jean-Georges. éditeur de musique. Coquillière (rue), n° 22., 30 janvier 1822
      inventaire après décès; Coquillière (rue); Sieber, Jean-Georges; éditeur
    - Inventaire après décès: Paillotte, Marie-Denise. Foin, Georges (épouse). Tournelle (rue de la), n° 6., 1er février 1822
      inventaire après décès; Tournelle (rue de la); Paillotte, Marie-Denise; Foin, Georges
    - Inventaire après décès: Lion, David. colporteur. Beaubourg (rue), n° 63., 8 février 1822
      inventaire après décès; Beaubourg (rue); Lion, David
    - Inventaire après décès: Son, Claudine. Augustins (quai des), n° 13., 15 mars 1822
      inventaire après décès; Augustins (quai des); Son, Claudine
    - Inventaire après décès: Riguet, Geneviève. Fossard, Jean-Baptiste-Pierre (épouse). horloger. Grenier-Saint-Lazare (rue), n° 35., 14 mai 1822
      inventaire après décès; Grenier-Saint-Lazare (rue du); Riguet, Geneviève; Fossard, Jean-Baptiste-Pierre; horloger
    - Inventaire après décès: Boulanger, Marie-Angélique. et de Marie Thérèse Boulanger veuve de Jean-Baptiste Carpentier, rue Saint Martin, n° 146., 12 juin 1822
      inventaire après décès; Saint-Martin (rue); Boulanger, Marie-Angélique; Boulanger, Marie-Thérèse; Carpentier, Jean-Baptiste
    - Inventaire après décès: Mosselman, Jean-Baptiste. droguiste. Vieille-du-Temple (rue), n° 32., 14 juin 1822
      inventaire après décès; Vieille-du-Temple (rue); Mosselman, Jean-Baptiste
    - Inventaire après décès: Lechevrel, Pierre. menuisier. Arbalète (rue de l'), n° 18., 29 juin 1822
      inventaire après décès; Arbalète (rue de l'); Lechevrel, Pierre; menuisier
    - Inventaire après décès: Leclere, Marie-Claude-Françoise. Heron, Louis-Philibert (épouse). mode (marchand de). Caire (rue du), n° 31., 19 juillet 1822
      inventaire après décès; Caire (rue du); Leclere, Marie-Claude-Françoise; Heron, Louis-Philibert; commerçant
    - Inventaire après décès: O'keefe, Mathilde. épouse de Turenne, Jean-François-Martial (comte de). lieutenant colonel au corps royal d'état major. Champs-Elysées (avenue des), Hôtel des colonnes., 24 juillet 1822
      inventaire après décès; Champs-Elysées (avenue des); O'keefe, Mathilde; Turenne, Jean-François-Martial de
    - Inventaire après décès: Manhes, Antoine. revendeur (marchand). Condé (rue de), n° 32., 1er août 1822
      inventaire après décès; Condé (rue de); Manhes, Antoine
    - Inventaire après décès: Lachaux, Marie-Jeanne. Faure, Marie-François (épouse). Blancs-Manteaux (rue des), n° 33. Fers (rue aux), n° 36., 28 août 1822
      inventaire après décès; Blancs-Manteaux (rue des); Fers (rue aux); Lachaux, Marie-Jeanne; Faure, Marie-François
    - Inventaire après décès: Commendeur, Jacques-Philibert. commissaire priseur (ancien). Geoffroy-l'Asnier (rue), n° 22., 29 octobre 1822
      inventaire après décès; Geoffroy-l'Asnier (rue); Commendeur, Jacques-Philibert; commissaire-priseur
    - Inventaire après décès: Morize, Nicolas-Simon. coutelier. Saint-Maurice., 20 novembre 1822
      inventaire après décès; Saint-Maurice (Val-de-Marne); Morize, Nicolas-Simon; forgeron
    - Inventaire après décès: Chertier, Louise-Françoise. Faubourg-Saint-Martin (rue du), n° 161., 2 décembre 1822
      inventaire après décès; Faubourg-Saint-Martin (rue du); Chertier, Louise-Françoise
    - Inventaire après décès: Deffousses, Marie-Elisabeth. Troty, Latouche-Louis-Jean (épouse). négociant. Saint-Antoine (rue), n° 120., 4 décembre 1822
      inventaire après décès; Saint-Antoine (rue); Deffousses, Marie-Elisabeth; Troty, Latouche-Louis-Jean; négociant
    - Inventaire après décès: Rodot, Pierre. Vins (marchand de). Saint-Martin (rue), n° 83., 5 décembre 1822
      inventaire après décès; Saint-Martin (rue); Rodot, Pierre; commerçant
    - Inventaire après décès: Servin, Marie-Françoise. Pourtour-Saint-Gervais (rue du), n° 7., 13 décembre 1822
      inventaire après décès; Pourtour-Saint-Gervais (rue du); Servin, Marie-Françoise
    - Inventaire après décès: Gattebois, Marie-Gabrielle. Saint-Martin (rue), n° 138., 30 décembre 1822
      inventaire après décès; Saint-Martin (rue); Gattebois, Marie-Gabrielle
    - Inventaire après décès: Potie, Anne-Marie-Rosalie. Tamisier, François-Ambroise (épouse). teinturier. Tannerie (rue de la), n° 28., 3 janvier 1823
      inventaire après décès; Tannerie (rue de la); Potie, Anne-Marie-Rosalie; Tamisier, François-Ambroise; teinturier blanchisseur
    - Inventaire après décès: Garnier, François. limonadier (ancien). Quatre-Fils (rue des), n° 15., 6 janvier 1823
      inventaire après décès; Quatre-Fils (rue des); Garnier, François; restaurateur
    - Inventaire après décès: Hurel, Adrien. linger (ancien marchand) et rentier. Saint-Louis (rue), n° 4, au Marais., 11 janvier 1823
      inventaire après décès; Saint-Louis-au-Marais (rue); Hurel, Adrien; teinturier blanchisseur
    - Inventaire après décès: Trianon, Marie-Florence. veuve en 1ères noces de Jacques-Denis Adam, marchand boucher, en secondes noces de Jean-Jacques-Michel Auber, marchand boucher, et en 3e noces de François-Nicolas Couart, rentier, décédée à Vaugirard, grande rue, n° 95., 18 février 1823
      inventaire après décès; Vaugirard (rue de); Trianon, Marie-Florence; Adam, Jacques-Denis; Auber, Jean-Jacques-Michel; Couart, François-Nicolas; boucher
    - Inventaire après décès: Rouget, Claude-Nicolas. mécanicien (ouvrier). Vieille-du-Temple (rue), n° 123., 26 mars 1823
      inventaire après décès; Vieille-du-Temple (rue); Rouget, Claude-Nicolas; mécanicien
    - Inventaire après décès: Roger, Marie-Constance-Ursule. Fauchon, François-Alexandre (veuve). Grand-Hurleur (rue du), n° 25., 5 mai 1823
      inventaire après décès; Grand-Hurleur (rue du); Roger, Marie-Constance-Ursule; Fauchon, François-Alexandre
    - Inventaire après décès: Auger, François. épicier (ancien marchand). Bourbon (rue de), n° 13, Faubourg Saint-Germain., 13 mai 1823
      inventaire après décès; Bourbon (rue de); Auger, François; commerçant
    - Inventaire après décès: Dolbeau, Jean-François. Négociant (ancien). Vendôme (rue de), n° 13, au Marais., 26 mai 1823
      inventaire après décès; Vendôme (rue de); Dolbeau, Jean-François; négociant
    - Inventaire après décès: Grassot, Virginie-Théodorine. Poirier, Louis-François (épouse). bijou (fabricant de). Quincampoix (rue), n° 29., 4 juin 1823
      inventaire après décès; Quincampoix (rue); Grassot, Virginie-Théodorine; Poirier, Louis-François; orfèvre
    - Inventaire après décès: Hervé, Jacques. huissier au Châtelet (ancien)., 17 juin 1823
      inventaire après décès; Hervé, Jacques; huissier
    - Inventaire après décès: Rangod, Anthelme. Tiquetonne (rue), n° 9., 2 juillet 1823
      inventaire après décès; Tiquetonne (rue); Rangod, Anthelme
    - Inventaire après décès: Egret, Jeanne-Rose-Louise. Beauvais, Achille-Vincent de (épouse). pharmacien. Montmartre (rue), n° 35., 14 juillet 1823
      inventaire après décès; Montmartre (rue); Egret, Jeanne-Rose-Louise; Beauvais, Achille-Vincent de; pharmacien
    - Inventaire après décès: Fiault, Louis-François. Faubourg-Saint-Denis (rue du), n° 4., 16 juillet 1823
      inventaire après décès; Faubourg-Saint-Denis (rue du); Fiault, Louis-François
    - Inventaire après décès: Gervais, Nicolas-Jean. boucher (marchand). Saint-Martin (rue), n° 189., 4 août 1823
      inventaire après décès; Saint-Martin (rue); Gervais, Nicolas-Jean; boucher
    - Inventaire après décès: Lattre, Marie-Victoire. Leclercq, Charles-Théodore-François (veuve). Richelieu (rue de), n° 49., 12 août 1823
      inventaire après décès; Richelieu (rue de); Lattre, Marie-Victoire; Leclercq, Charles-Théodore-François
    - Inventaire après décès: Barbichon, Louis-Vincent. propriétaire. Richelieu (rue de), n° 9., 15 septembre 1823
      inventaire après décès; Richelieu (rue de); Barbichon, Louis-Vincent
    - Inventaire après décès: Briden, Urbain-Nicolas. ancien avoué au tribunal de 1ère instance de la Seine, avocat à la cour royale de Paris. Pèlerins-Saint-Jacques (rue des), n° 6., 19 septembre 1823
      inventaire après décès; Pèlerin-Saint-Jacques (rue du); Briden, Urbain-Nicolas; avocat; avoué
    - Inventaire après décès: Buisson, Charles. garde du commerce. Phélipeaux (rue), n° 6., 8 novembre 1823
      inventaire après décès; Phélipeaux (rue); Buisson, Charles
    - Inventaire après décès: Berthon, Jeanne-Appoline-Elvire. Girarbon, Jean-François-Dorothée (épouse). bijoutier. Cléry (rue de), n° 84., 15 novembre 1823
      inventaire après décès; Cléry (rue de); Berthon, Jeanne-Appoline-Elvire; Girarbon, Jean-François-Dorothée; orfèvre
    - Inventaire après décès: Jouaux, Marie-Antoinette-Louise. Daguillon, Jean (épouse). menuisier (ancien), tenant hôtel garni. Saint-Sébastien (rue), n° 24., 19 novembre 1823
      inventaire après décès; Saint-Sébastien (rue); Jouaux, Marie-Antoinette-Louise; Daguillon, Jean; hôtelier; menuisier
    - Inventaire après décès: Lescaille, Marie-Jeanne. Michel, Louis (épouse). menuisier. Beaubourg (rue), n° 48., 2 janvier 1824
      inventaire après décès; Beaubourg (rue); Lescaille, Marie-Jeanne; Michel, Louis; menuisier
    - Inventaire après décès: Regnard, Anne. veuve en premières noces de Nicolas Delaune, couvreur, et épouse en secondes noces de Louis Nicole, ancien maître couvreur. Bièvre (rue de), n° 19., 13 janvier 1824
      inventaire après décès; Bièvre (rue de); Regnard, Anne; Nicole, Louis; Delaune, Nicolas; couvreur
    - Inventaire après décès: Gérard, Jeanne. Colin, Jean-Baptiste (veuve). Salpétrière (La)., 27 janvier 1824
      inventaire après décès; Pitié-Salpêtrière (hôpital de la); Gérard, Jeanne; Colin, Jean-Baptiste
    - Inventaire après décès: Allix, Nicolas-Martin. employé au ministère de la guerre (ancien). Vernon (Eure)., 6 février 1824
      inventaire après décès; Vernon (Eure); Allix, Nicolas-Martin; fonctionnaire
    - Inventaire après décès: Groult, Marie-Madeleine. Desmonts, Jean-Baptiste (épouse). tailleur d'habits. Four (rue du), n° 1., 14 février 1824
      inventaire après décès; Four (rue du); Groult, Marie-Madeleine; Desmonts, Jean-Baptiste; tailleur d'habits
    - Inventaire après décès: Viteau, François. Dangell, Jean-Pierre (épouse). restaurateur (ancien). Mauconseil (rue), n° 12., 12 mars 1824
      inventaire après décès; Mauconseil (rue); Viteau, François; Dangell, Jean-Pierre; restaurateur
    - Inventaire après décès: Michel, Marie. décédé en la maison royale de santé. Faubourg-Saint-Denis (rue du)., 18 mars 1824
      inventaire après décès; Faubourg-Saint-Denis (rue du); Michel, Marie
    - Inventaire après décès: Albignac, Jean-Philippe-Aymard d' (baron). maréchal des camps et armées du roi, grand officier de la Légion d'honneur, gentilhomme de la chambre du roi., 24 mars 1824
      inventaire après décès; Albignac, Jean-Philippe-Aymard d'; officier général
    - Inventaire après décès: Remusat, Pierre. chapelier (ouvrier). Paradis (rue de), n° 11, au Marais., 31 mars 1824
      inventaire après décès; Paradis (rue de); Remusat, Pierre; fabricant d'accessoires vestimentaires
    - Inventaire après décès: Gautier, Pierre. tailleur d'habits. Batave (cour), n° 10., 5 avril 1824
      inventaire après décès; Batave (cour); Gautier, Pierre; tailleur d'habits
    - Inventaire après décès: Bouchard, Michel. tailleur d'habits. Grenelle-Saint-Honoré (rue de), n° 31., 12 avril 1824
      inventaire après décès; Grenelle-Saint-Honoré (rue de); Bouchard, Michel; tailleur d'habits
    - Inventaire après décès: Maigret, Nicolas-Louis. mercier (ancien). Passy., 13 avril 1824
      inventaire après décès; Passy (ancienne commune); Maigret, Nicolas-Louis; commerçant
    - Inventaire après décès: Boue, Marie-Jeanne-Dorothée. Bonnefond, Jean (épouse). tailleur d'habits. Deux-Ecus (rue des), n° 40., 20 avril 1824
      inventaire après décès; Deux-Ecus (rue des); Boue, Marie-Jeanne-Dorothée; Bonnefond, Jean; tailleur d'habits
    - Inventaire après décès: Petillon, Anne. Gaspard, Antoine (épouse). serrurier. Deux-Ecus (rue des), n° 28., 4 mai 1824
      inventaire après décès; Deux-Ecus (rue des); Petillon, Anne; Gaspard, Antoine; serrurier